臺灣花蓮地方法院刑事判決　　　　　　　　　　　　九十三年度訴字第一二八號
　　公　訴　人　臺灣花蓮地方法院檢察署檢察官
　　被　　　告　甲○○
右列被告因違反毒品危害防制條例案件，經檢察官提起公訴（九十三年度毒偵緝字第
四０號、九十三年度核退毒偵字第五五號），本院判決如左：
    主  文
甲○○連續施用第一級毒品，處有期徒刑拾月，扣案海洛因壹包（淨重零點壹伍公克
，空包裝重零點壹陸公克），沒收並銷燬之；注射針筒壹支，沒收之。又連續施用第
二級毒品，處有期徒刑陸月。應執行有期徒刑壹年貳月，扣案海洛因壹包（淨重零點
壹伍公克，空包裝重零點壹陸公克），沒收並銷燬之；注射針筒壹支，沒收之。
    事  實
一、甲○○前於民國九十年間，因施用毒品案件，經本院以八十九年度毒聲字第一三
    ０九號裁定觀察、勒戒後，認無繼續施用毒品之傾向，經台灣花蓮地方法院檢察
    署檢察官於九十年六月二十日以九十年度毒偵緝字第一０四號不起訴處分確定。
    復分別基於施用第一級毒品海洛因及第二級毒品安非他命之概括犯意，自九十年
    十一月間至九十三年五月六日止，在花蓮縣花蓮市○○路二十六號住處，以針筒
    注射海洛因之方式，連續施用第一級毒品海洛因多次；並自九十年十一月間起至
    九十三年五月六日止，在花蓮縣花蓮市○○路二十六號住處及花蓮縣花蓮市○○
    ○路一三一號之一等地，以放置安非他命於玻璃球中燒烤方式，連續施用第二級
    毒品安非他命多次。嗣於九十年十二月十四日，甲○○經警採其尿液送驗結果呈
    甲基安非命陽性反應；另於九十三年五月八日，經警通緝到案，再採其尿液送驗
    結果，亦呈嗎啡、可待因及安非他命、甲基安非命陽性反應，並扣得海洛因一包
    （淨重０點一五公克，空包裝重０點一六公克）、及其所有之注射針筒一支，因
    而查獲上情。經本院以九十二年度毒聲字第一九四號裁定送觀察、勒戒後，認有
    繼續施用毒品之傾向。
二、案經花蓮縣警察局花蓮分局報告臺灣花蓮地方法院檢察署檢察官偵查起訴。
    理  由
一、被告甲○○於右揭時間、地點分別施用第一級毒品海洛因、第二級毒品安非他命
    等事實，迭據其於警詢、偵查中及本院審理中坦承不諱，而被告為警查獲時採集
    之尿液，經送驗結果呈安非他命及嗎啡陽性反應，此分別有慈濟大學濫用藥物檢
    驗中心檢驗總表二份在卷可稽，並有法務部調查局九十三年七月二日調科壹字第
    二八０００五五一三號鑑定通知書一份及扣案海洛因一包（淨重０點一五公克，
    空包裝重０點一六公克）及注射針筒一支附卷可佐。又被告於九十年間，因施用
    毒品案件，經觀察、勒戒後，認無繼續施用毒品之傾向，經台灣花蓮地方法院檢
    察署檢察官於九十年六月二十日以九十年度毒偵緝字第一０四號不起訴處分確定
    ，本次再因毒品案件先經本院以九十二年度毒聲字第一九四號裁定觀察、勒戒後
    ，認有繼續施用毒品傾向，有台灣花蓮地方法院檢察署九十年度毒偵緝字第一０
    四號不起訴處分書、本院九十二年度毒聲字第一九四號裁定書及台灣花蓮看守所
    附設勒戒處所九十三年五月二十五日花所總字第０九三０００一七九五號函送之
    有無繼續施用毒品傾向證明書各一份附卷可查。綜上所述，本件事證明確，被告
    犯行堪予認定，應依法論科。
二、核被告甲○○所為，係犯毒品危害防制條例第十條第一項施用第一級毒品罪及同
    條第二項施用第二級毒品罪。其施用前後持有海洛因及安非他命之低度行為，應
    為施用海洛因及安非他命之高度行為所吸收，均不另論罪；又其先後多次施用第
    一級毒品海洛因及第二級毒品安非他命之犯行，時間緊接，所犯係構成要件相同
    之罪，顯係基於概括犯意而為之，應各依連續犯之規定論以一罪，並加重其刑。
    被告所犯上開二罪，犯意各別、行為互殊，應予分論併罰。檢察官雖僅就被告於
    九十年十二月十四日前三日起至九十三年五月六日晚上止施用第一級毒品；另於
    九十年十二月十四日前四日起至九十三年五月八日前四日止施用第二級毒品犯行
    提起公訴，漏未就被告分別於九十年十一月間至同年十二月十四日前三日及前四
    日止之施用毒品海洛因、安非他命犯行起訴，然因此部分與已起訴之有罪部分有
    連續犯之裁判上一罪關係，本院自應併予審究，附此敘明。另按連續數行為而犯
    同一之罪名者，以一罪論，刑法第五十六條定有明文。則當連續犯罪之際，遇刑
    法有變更時，其一部涉及舊法，一部涉及新法者，應依最後行為時之法律處斷。
    最高法院二十九年上字第三八六六號判例可資參照。經查，毒品危害防制條例業
    於九十二年六月六日修正通過，同年七月九日公布，並自九十三年一月九日起施
    行，本案被告甲○○雖自九十年十一月間開始施用毒品，惟最後施用毒品之犯行
    在九十三年五月六日，揆諸前揭說明，本件自應依修正後之毒品危害防制條例處
    斷，無新舊法比較之問題，附此敘明。爰審酌被告犯罪之動機、手段、所生之危
    害、施用毒品時間達二年餘、施用次數、對自己身體之殘害，及事後坦承犯行，
    態度尚稱良好等一切情狀，分別量處如主文所示之刑，並定其應執行刑。扣案海
    洛因一包（淨重０點一五公克，空包裝重０點一六公克），為第一級毒品，應依
    毒品危害防制條例第十八條第一項前段規定，沒收並銷燬之。扣案針筒一支，為
    被告所有且供施用毒品之器具，業據被告於本院審理中供述明確，應依刑法第三
    十八條第一項第二款規定宣告沒收。
據上論斷，應依刑事訴訟法第二百九十九條第一項前段，毒品危害防制條例第十條第
一項、第二項、第十八條第一項前段，刑法第十一條前段、第五十六條、第五十一條
第五款、第三十八條第一項第二款，判決如主文。
本案經檢察官李子春到庭執行職務。
中      華      民      國    九十三     年    十一      月      二十三 日
                              臺灣花蓮地方法院刑事第二庭
                                  審判長法官  林  碧  玲
                                  法    官  陳  世  博
                                  法      官  俞  秀  美
右正本證明與原本無異。
如對本判決不服，應於送達後十日內，向本院提出上訴狀。（應抄附繕本）告訴人或
被害人如對於本判決不服者，應具備理由請求檢察官上訴，其上訴期間之計算係以檢
察官收受判決正本之日期為準。
                                  法院書記官
中      華      民      國    九十三     年    十一      月      二十三 日
附錄本判決論罪之法律條文：
毒品危害防治條例第十條：
施用第一級毒品者，處六月以上五年以下有期徒刑。
施用第二級毒品者，處三年以下有期徒刑。
